臺灣苗栗地方法院刑事判決　　　　　　　　　　　　　九十一年度易字第二八八號
　　公　訴　人　臺灣苗栗地方法院檢察署檢察官
　　被　　　告　庚○○
右列被告因竊盜案件，經檢察官提起公訴（九十一年度偵字第四六六號）及移送併辦
（九十年度偵字第二八一四號、第四二七九號、九十一年度偵字第四六六號、第四四
二九號），本院判決如左：
    主  文
庚○○連續竊盜，累犯，處有期徒刑壹年肆月。
    事  實
一、庚○○前有多次竊盜犯罪紀錄，最近一次係於民國八十九年間因竊盜罪，經臺灣
    高等法院臺中分院判處有期徒刑五月確定，並於同年十月十七日執行完畢。詎仍
    不知悔改，復意圖為自己不法之所有，並基於概括犯意，於（一）九十一年一月
    二十七日八時許，在苗栗縣頭份鎮○○街蟠桃公園旁，竊取乙○○所使用牌照號
    碼ＦＧ─九九○六號之中華藍色自用小客貨車一部，得手後，卸棄其車牌，供己
    使用。嗣於同年月二十九日十時五十分許，庚○○駕駛上開車輛行經同鎮○○路
  、信義路口，經苗栗縣警察局交通隊警員戊○○、己○○發現該車未懸掛車牌，
    乃示警要求其停車，惟庚○○見狀竟駕車逃逸，經戊○○、己○○追逐至同鎮○○街十八號前，始將之逮獲。（二）九十一年九月二十五日七時許，在苗栗縣頭
    份鎮○○街河濱公園內，見甲○○所有牌照號碼ＪＧ─四二三０號自用小貨車（
    按該車係於九十一年九月十一日九時許，在新竹縣寶山鄉○○村○鄰○○路二三
    二號前失竊）停放該處，車門未鎖，竟將之駛離竊取得手。嗣於同日七時三十分
    許，駕駛該車行經同鎮○○里○○路九三五號前，為警查獲。（三）九十一年十
    一月十四日十五時許，在苗栗縣竹南鎮○○路附近，見丙○○所有牌照號碼ＬＮ
    ─二八六九號自用小客車（按該車係於九十一年十一月三日八時許，在頭份鎮○○路一一二之十二號前失竊）停放該處，鑰鎖未取下之際，竟將之駛離竊取得手
    。嗣於同日十六時五分許，駕駛該車行經國道三號公路北向一０二公里處，為警
    查獲。
二、案經苗栗縣警察局、苗栗縣警察局分局、內政部警政署國道公路警察局第六警察
    隊移送臺灣苗栗地方法院檢察署檢察官偵查起訴及移送併案審理。
    理  由
一、訊據被告庚○○坦承右揭竊取被害人甲○○、丙○○所有車輛之事實，惟矢口否
    認有竊取被害人乙○○所使用之車輛，辯稱：伊當時係徒步經過頭份鎮○○街要
    去買奶粉，並未有何駕駛贓車逃逸情事云云。經查：
（一）牌照號碼ＦＧ─九九○六號自用小客貨車係登記在被害人乙○○之友人江美蘭
      名下，平常由乙○○使用，而於九十一年一月二十七日八時許，在苗栗縣頭份
      鎮○○街蟠桃公園旁失竊之事實，業據被害人乙○○於警訊中指述明確，並有
      車輛竊盜、車牌失竊資料個別查詢報表一紙附卷可稽。又被告於同年月二十九
      日十時五十分許，駕駛上開車輛未懸掛車牌，經警發現、追逐、逮獲之經過，
      迭據查獲之警員戊○○、己○○於偵查中及本院審理時結證屬實，並有贓物認
      領保管單一紙在卷可證，且戊○○、己○○於本院審理時更明確證稱：渠等當
      時親眼目賭被告自贓車之駕駛座下車並脫下米色外套，從被告下車到將之逮獲
      ，被告從未離開其視線等語。綜上，上開車輛既在被告持有中，被告又無法供
      出該車來源，足見上開車輛確為被告所竊取甚明。至證人即被告當時之同居女
      友丁○○雖到庭證稱：查獲當日被告係於十時三十分許，自頭份鎮○○街住處
      出門，當時家中奶粉已經快沒有了，平時奶粉都是被告購買，被告沒有交通工
      具，平常出門是用走路，沒有見過被告穿過前述之米色外套等語。惟被告縱係
      該日十時三十分許始出門購買奶粉，亦與被告於十時五十分許（約出門後二十
      分鐘）駕駛贓車為警查獲之事實，揆諸經驗法則，並無扞格之處；又陳女於被
      告出門後，係留在家中，並未一路尾隨其後，對於被告當日出門後是否係一直
      走路至頭份鎮○○街之查獲地點，亦無從證明；況質之陳女是否知悉被告有竊
      盜前科，其亦答稱不知情，足見被告對於陳女亦有所隱瞞，縱被告有竊車情事
      ，出門以贓車代步，亦不見得會告知陳女；再參以陳女係被告之同居女友，二
      人並育有一子，此為被告及陳女自承在卷，足見其二人關係密切，陳女證稱被
      告從未穿過前述米色外套等語，如非記憶有誤，亦應係迴護被告之詞，尚不足
      採信。是陳女所證自難據為有利被告之認定。
（二）訊據被告對於前述竊取被害人甲○○、丙○○所有自用小貨車、自用小客車之
      事實均自白不諱，並有贓物認領保單二紙在卷可參。而牌照號碼ＪＧ─四二三
      ０號自用小貨車係於九十一年九月十一日九時許，即已在新竹縣寶山鄉○○村
      ○鄰○○路二三二號前失竊；丙○○所有牌照號碼ＬＮ─二八六九號自用小客
      車係於九十一年十一月三日八時許，在頭份鎮○○路一一二之十二號前失竊等
      情，亦據被害人甲○○、丙○○分別於警訊中指述明確，並有車輛竊盜、車牌
      失竊資料個別查詢報表二紙在卷可參。被告此部分竊盜犯行，亦堪認定。
二、核被告所為，係犯刑法第三百二十條第一項之竊盜罪。被告先後三次竊盜犯行，
    時間緊接，所犯罪名相同，顯係基於概括犯意反覆為之，為連續犯，應依刑法第
    五十六條之規定以一罪論，並加重其刑。被告上述竊取被害人甲○○、丙○○所
    有之車輛部分，雖未據起訴，惟因與起訴之犯罪事實具有連續犯之關係，已如上
    述，而為裁判上一罪，應為起訴效力所及，本院自得併予裁判，附此敘明。查被
    告前於八十九年間因竊盜罪，經臺灣高等法院臺中分院判處有期徒刑五月確定，
    並於同年十月十七日執行完畢，有臺灣高等法院被告全國前案紀錄表在卷可佐，
    其受有期徒刑之執行完畢後，五年內再犯有期徒刑以上之罪，為累犯，應依刑法
    第五十六條之規定遞加重其刑。爰審酌被告前已有數次之竊盜犯罪紀錄，復犯本
    件多次竊盜罪，足徵其惡性非淺，犯罪所生危害及犯罪後態度等一切情狀，量處
    如主文所示之刑。
三、移送併辦意旨（即九十年度偵字第二八一四號、第四二七九號部分）另以：被告
    涉於八十九年十二月二十四日七時許，在臺北縣板橋市○○路一一八號前竊取游
    陳秀鸞所有牌照號碼ＬＶ─七四三八號自用小客車，得手後，即將該車二面車牌
    及車身號碼鐵牌拆卸，改懸掛自己所有Ｑ五─五七一五號車牌一面及車身號碼鐵
    牌，嗣於九十年二月十五日十六時許，在頭份鎮○○路義民廟前停車場為警查獲
    ，因認被告涉犯刑法第三百二十條第一項之竊盜罪嫌云云。訊據被告堅決否認有
    此部分竊盜犯行。查，移送併辦部分所指被告犯罪時間為八十九年十二月二十四
    日，與本件起訴部分之犯罪時間九十一年一月二十七日，前後相隔長達一年一月
    有餘，時間上已非密接，尚與連續犯之成立要件有間，二者並無裁判上一罪之關
    係。是本院自無從併為審理，應退還臺灣苗栗地方法院檢察署檢察官，由其另為
    適法之處理，併此敘明。
據上論斷，應依刑事訴訟法第二百九十九條第一項前段，刑法第五十六條、第三百二
十條第一項、第四十七條，罰金罰鍰提高標準條例第一條前段，判決如主文。
本案經檢察官黃智炫到庭執行職務。
中      華      民      國    九十一    年     十二     月    三十一    日
                                    臺灣苗栗地方法院刑事第二庭
                                        法  官  林  燦  都
右正本證明與原本無異。
如不服本判決，應於送達後十日內向本院提出上訴狀（須附繕本），上訴於臺灣高等
法院臺中分院。
                                        書記官  陳  建  分
中      華      民      國    九十一    年     十二     月    三十一    日
附錄論罪科刑法條
刑法第三百二十條第一項
意圖為自己或第三人不法之所有，而竊取他人之動產者，為竊盜罪，處五年以下有期
徒刑、拘役或五百元以下罰金。
